# This file contains verbs that don't fit precisely into a paradigm. The
# alternative would be to have a list with one element in `words.yaml`, and a
# set of rules in `rules.yaml` that was only used for that word. This is
# simpler.

bregdan:
  inherit: strong
  mod-e: brandish
  rules:
    past-ind-3sg: brægd
    past-ind-pl: brugdon
    past-part: brogden
stregdan:
  inherit: strong
  mod-e: strew
  rules:
    past-ind-3sg: strægd
    past-ind-pl: strugdon
    past-part: strogden
berstan:
  inherit: strong
  mod-e: burst
  rules:
    past-ind-3sg: bærst
    past-ind-pl: brugdon
    past-part: borsten
þerscan:
  inherit: strong
  mod-e: thresh
  rules:
    past-ind-3sg: þærsc
    past-ind-pl: þurscon
    past-part: þorscen
frignan:
  inherit: strong
  mod-e: ask
  rules:
    past-ind-3sg: frægn
    past-ind-pl: frugnon
    past-part: frugnen
murnan:
  inherit: strong
  mod-e: mourn
  rules:
    past-ind-3sg: mearn
    past-ind-pl: murnon
    past-part: "-"
spurnan:
  inherit: strong
  mod-e: kick or spurn
  rules:
    past-ind-3sg: spearn
    past-ind-pl: spurnon
    past-part: spornen
scieran: # Wright §503
  inherit: strong
  mod-e: shear
  rules:
    past-ind-3sg: scear
    past-ind-pl: scēaron
    past-part: scoren
cuman:  # Wright §504
  inherit: strong
  mod-e: come
  rules:
    past-ind-3sg: c(w)ōm
    past-ind-pl: c(w)ōmon
    past-part: [cumen, cymen]
niman:  # Wright §504
  inherit: strong
  mod-e: take
  rules:
    past-ind-3sg: nōm
    past-ind-pl: nōmon
    past-part: numen
brecan:  # Wright §505
  inherit: strong
  mod-e: break
  rules:
    past-ind-3sg: bræc
    past-ind-pl: brǣcon
    past-part: brocen
drepan:  # Wright §505
  inherit: strong
  rules:
    past-ind-3sg: dræp
    past-ind-pl: drǣpon
    past-part: ["drepen", "dropen"]
wegan:  # Wright §505
  inherit: strong
  rules:
    past-ind-3sg: wæg
    past-ind-pl: ["wǣgon", "wāgon"]
    past-part: wegen
giefan:  # Wright §505
  inherit: strong
  mod-e: give
  rules:
    past-ind-3sg: geaf
    past-ind-pl: gēafon
    past-part: giefen
forgietan:  # Wright §505
  inherit: strong
  mod-e: forget
  rules:
    past-ind-3sg: forgeat
    past-ind-pl: forgēaton
    past-part: forgieten
cweþan:  # Wright §505
  inherit: strong
  mod-e: say
  rules:
    past-ind-3sg: cwæþ
    past-ind-pl: cwǣdon
    past-part: cweden
licgan:  # Wright §507
  inherit: strong5_i_2cons
  mod-e: lie-down
  past-ind-pl: ["lāgon", "lǣgon"]
